臺灣高等法院刑事判決　　　　　　　　 96年度上易字第153號
上　訴　人
即　被　告　丙○○
　　　　　　　　　　（現於台灣台北監獄執行中）
上列上訴人因竊盜案件，不服臺灣臺北地方法院95年度易字第25
94號，中華民國95年12月29日第一審判決（起訴案號：臺灣臺北
地方法院檢察署95年度偵字第22909號），提起上訴，本院判決
如下：
    主  文
上訴駁回。
    事  實
一、丙○○前因違反毒品危害防制條例案件，經臺灣臺北地方法
    院於民國92年10月6日以92年度訴字第1294號判決處有期徒
    刑8月，並於同年月30日確定，嗣於94年2月24日縮刑期滿執
    行完畢。猶不知悔改，於95年7月3日下午3時30分許，在臺
    北縣新店市○○路與建國路口，見車牌號碼CWC-576號機車
    置物箱未關妥，竟意圖為自己不法之所有，徒手竊取該車置
    物箱內甲○○所有之皮包一個，內有現金新臺幣 (下同)4,0
    00元、信用卡、健保卡、愛買快樂購聯合積點卡各1張；丙
    ○○復於同日晚間10時許在臺北縣新店市○○路○段126號前
    ，見黃向威所有車牌號碼DVO-088號輕型機車 (引擎號碼：
    5GY-20178 7號)鑰匙尚插在車上，另意圖為自己不法之所有
    ，徒手竊取該車，得手後供己代步使用。嗣於同年月5日下
    午2時30分許，丙○○騎乘DVO-088號機車途經臺北縣永和市
    ○○路380號前，為警攔檢查獲，並扣得上開贓車1輛、機車
    鑰匙1支及愛買快樂購聯合積點卡乙張。
二、案經臺北縣政府警察局永和分局報告臺灣板橋地方法院檢察
    署呈請臺灣高等法院檢察署核准移轉臺灣台北地方法院檢察
    署檢察官偵查後起訴。
    理  由
一、上揭犯罪事實，業據被告丙○○迭於原審及本院審理時坦承
    不諱，核與被害人即證人甲○○之證述及告訴人乙○○指訴
    之失竊情節相符，復有贓物認領保管單2紙、臺北縣政府警
    察局車輛協尋電腦輸入單、查詢輕型機車車籍電腦輸入單各
    乙紙在卷可憑。足見被告前開自白確與事實相符，應堪採信
    。綜上所述，本件事證明確，被告犯行堪以認定。
二、核被告所為，均係犯刑法第三百二十條第一項之普通竊盜罪
    ；再被告有如事實欄所載之犯罪科刑執行情形，有本院被告
    前案紀錄表一份附卷為憑，其於有期徒刑執行完畢後，故意
    再犯本案有期徒刑以上之罪，為累犯，均應依法加重其刑；
    被告上開所為，均係在現行刑法施行後所為，二次犯意個別
    ，行為互殊，應予分論併罰。原審認被告罪證明確，適用刑
    法第三百二十條第一項、第四十七條第一項、第五十一條第
    五款之規定，及審酌被告正值壯年，不思以正當途徑賺取所
    需，卻圖以不法方式獲取利益，惡性不輕；惟考量被告行竊
    之方式並未具有強烈破壞性，所竊財物價值尚非相當高昂，
    且被告事後自始坦承犯行等一切情狀，分別量處有期徒刑五
    月及七月，並定應執行刑為有期徒刑十月。其認事用法及量
    刑，均無不合，被告上訴意旨指摘原判決量刑過重，為無理
    由，其上訴應予駁回。
據上論斷，應依刑事訴訟法第368條，判決如主文。
本案經檢察官賴俊雄到庭執行職務。
中　　華　　民　　國　　96　　年　　4　　月　　 4 　　日
　　　　　　　　　刑事第十六庭  審判長法　官  葉騰瑞
　　　　　　　　　　　　　　　　　    法　官  吳鴻章
　　　　　　　 　 　　　　　　　　　　法　官  莊明彰
以上正本證明與原本無異。
不得上訴。
                                      書記官  周素秋
中　　華　　民　　國　　96　　年　　4 　　月　　4 　　日
附錄：本案論罪科刑法條全文
中華民國刑法第320條
（普通竊盜罪、竊佔罪）
意圖為自己或第三人不法之所有，而竊取他人之動產者，為竊盜
罪，處 5 年以下有期徒刑、拘役或 5 百元以下罰金。
意圖為自己或第三人不法之利益，而竊佔他人之不動產者，依前
項之規定處斷。
前二項之未遂犯罰之。      　　　　　　　　不
